臺灣彰化地方法院刑事判決　　　　　　　95年度訴字第2072號
公　訴　人　臺灣彰化地方法院檢察署檢察官
被　　　告　甲○○
　　　　　　乙○○
共　　　同
選任辯護人　姜禮增律師
上列被告因違反槍砲彈藥刀械管制條例案件，經檢察官提起公訴
（95年度偵字第9336號），本院判決如下：
    主  文
甲○○、乙○○共同未經許可持有空氣槍，各處有期徒刑壹年陸
月，併科罰金新臺幣參萬元，罰金如易服勞役，均以新臺幣壹仟
元折算壹日，均緩刑參年。
扣案如附表所示之物均沒收。
    事  實
一、甲○○於民國93年底某日，透過網路向真實姓名年籍不詳之
    成年男子，以新台幣8,000餘元之價格，購得具殺傷力空氣
    長槍1枝（槍枝管制編號0000000000號），復於95 年2月、3
    月間陸續以相同方式購得可供上述長槍發射用之瓦斯鋼瓶10
    支、塑膠彈丸2瓶及鋼珠1瓶又1包，未經許可而無故持有上
    開空氣長槍，並藏放於家中。嗣於95年10月6日10 時30分許
    ，甲○○與乙○○基於共同持有前揭空氣長槍之犯意聯絡，
    攜帶上開空氣長槍、瓦斯鋼瓶、塑膠彈丸、鋼珠等物至彰化
    縣社頭鄉○○村○○路○段803巷產業道路旁，由甲○○、乙
    ○○分別持前揭之空氣長槍對空向鳥類射擊時，為警查獲，
    並扣得具殺傷力玩具空氣長槍1把（含鋼瓶），及供上述長
    槍發射用之大型瓦斯鋼瓶1支、小型瓦斯鋼瓶9支，塑膠彈丸
    2瓶及鋼珠1瓶又1包。
二、案經彰化縣警察局田中分局移送臺灣彰化地方法院檢察署檢
    察官偵查起訴。
    理  由
一、按被告以外之人於審判外之言詞或書面陳述，除法律有規定
    者外，不得作為證據。被告以外之人於偵查中向檢察官所為
    之陳述，除顯有不可信之情況者外，得為證據。被告以外之
    人於審判外之陳述，雖不符前4條之規定，而經當事人於審
    判程序同意作為證據，法院審酌該言詞陳述或書面陳述作成
    時之情況，認為適當者，亦得為證據。當事人、代理人或辯
    護人於法院調查證據時，知有第159條第1項不得為證據之情
    形，而未於言詞辯論終結前聲明異議者，視為有前項之同意
    。刑事訴訟法第159條第1項、第159條之1第2項、第159條之
    5分別定有明文。證人甲○○、乙○○於警詢中之陳述，雖
    屬被告以外之人於審判外之言詞陳述，然被告及辯護人均未
    於言詞辯論終結前聲明異議，本院復審酌該言詞陳述係由證
    人出於自由意識而陳述，並無非法取證之情況，依刑事訴訟
    法第159條之5之規定，認上開證人於警詢之陳述，得採為認
    定本件犯罪事實所憑之證據。另關於證人甲○○、乙○○於
    偵查中向檢察官所為證述，雖係被告以外之人於審判外之言
    詞陳述，為傳聞證據，然其等於偵查中向檢察官所為證述，
    均經具結，且本院審酌該等言詞陳述均係出於證人自由意識
    下所為之陳述，其等於偵查中之證詞，亦無顯有不可信之情
    況，依刑事訴訟法第159條之1第2項規定，均得採為認定本
    件犯罪事實所憑之證據，合先敘明。
二、上揭事實，被告甲○○、乙○○固坦承持有槍枝之事實，然
    矢口否認有持有管制槍枝之犯行，辯稱其主觀上並無持有管
    制槍枝之故意，被告甲○○辯稱伊係於網路上購買，伊以為
    是合法行為，被告乙○○辯稱伊僅於查獲當日與甲○○一同
    前往打鳥，上開空氣槍並非伊所有，伊並無持有之行為云云
    。然查：
（一）被告二人於上開時地於路旁打鳥，為警查獲，有扣案之空
      氣槍1支、塑膠彈丸2瓶、鋼珠1瓶又1包扣案可稽。本件扣
      案之空氣槍購買時配屬塑膠BB子彈，並附贈可適用之鋼珠
      ，業經被告甲○○到庭陳述在卷，並有扣案鋼珠可稽。又
      扣案之空氣槍，係以外接高壓鋼瓶內氣體為發射動力之空
      氣長槍，機械性能正常，經裝填直徑約6公厘、重量約
      0.88公克之鋼珠試射3次，測得鋼珠速度分別為每秒157
      、159、158公尺，計算其動能分別為每平方公分38.36、
      39.34、38.85焦耳。依日本科學警察研究所之研究結果，
      彈丸單位面積動能達每平方公分20焦耳，足以穿入人體皮
      肉層，有內政部警政署刑事警察局槍彈鑑定書在卷可稽，
      是扣案空氣槍確有足以穿透人體皮膚之殺傷力，係屬槍砲
      彈藥刀械管制條例第4條第1項第1款列管之空氣槍枝，已
      足認定。
（二）被告甲○○、乙○○為警查獲前，正於路旁射擊鳥類，並
      已射有1隻小斑鳩鳥一節，業據被告甲○○、乙○○於警
      詢時供稱明確，且被告甲○○之前在家中亦曾試射紙箱，
      以10公尺之距離射擊，塑膠子彈會留在紙板上，鋼珠彈會
      穿透紙板等情，並據被告甲○○坦承在卷，則被告二人均
      認知該空氣槍發射具有殺傷力，將會使人受傷。被告甲○
      ○雖供稱，上開空氣槍係於網路上購買，而網路上係公開
      而普遍之買賣，其因此認定該槍枝並非違法槍枝云云，然
      被告既以上開槍枝用來打鳥，當知上開槍枝可能會擊傷人
      ，則此種槍枝當屬列管之違禁物，而非玩具手槍可比，至
      透過網路買賣亦不能僅依此即認於網路上所進行之交易皆
      屬合法，仍須經由一般人合乎理性之判斷以認定之，是其
      前開所辯，尚非可採。再被告乙○○與甲○○共同於上開
      時地打鳥，有擊發2發子彈，業據被告乙○○坦承在卷，
      按未經許可無故持有槍枝、子彈罪，袛須未經主管機關許
      可，而將槍枝、子彈置於自己實力支配之下，罪即成立，
      有最高法院93年度台上字第2871號刑事判決可資參照，是
      被告乙○○既已將上開槍枝置於其實力支配之下，而從事
      打鳥之活動，已符合法律之構成要件，足認定其有持有上
      開槍枝。
（三）此外，尚有彰化縣警察局田中分局扣押筆錄、扣押物品目
      錄表、槍枝初步檢視報告表、槍枝照片、查獲照片附卷可
      參。本件事證明確，被告犯行洵堪認定。
三、被告甲○○購入扣案空氣槍後，其持有行為至95年10月6日
    為警查獲時。按槍砲彈藥刀械管制條例第8條第4項未經許可
    無故持有槍枝之行為，為行為之繼續而非狀態之繼續，亦即
    一經持有，罪即成立，但其完結須繼續至持有行為終了時為
    止，自應適用自95年7月1日施行之新刑法及94年1月26日修
    正施行之槍砲彈藥刀械管制條例，合先敘明。
四、核被告所為，係犯槍砲彈藥刀械管制條例8條第4項之未經許
    可持有空氣槍罪。被告二人間有犯意聯絡及行為分擔，為共
    同正犯。查被告甲○○於93年底透過網路購入扣案空氣槍後
    ，僅供自身觀賞、把玩之用，並無涉及其他刑事案件，被告
    乙○○僅於查獲當日與被告甲○○共同持有前往打鳥，觀諸
    被告上開犯罪情狀，在客觀上顯非不可憫恕，本院基於衡平
    原則，認為處以法定最輕刑度尤嫌過重，爰依刑法第59條之
    規定，酌減其刑。爰審酌被告二人未有犯罪科刑紀錄，素行
    甚佳，其因一時失慮，誤蹈法網，並審酌其持有扣案空氣槍
    之動機、目的、實際使用情形等一切情狀，各量處如主文所
    示之刑，並分別諭知併科罰金及其折算標準。末查，被告二
    人未曾因故意犯罪受有期徒刑以上刑之宣告，有臺灣高等法
    院被告前案紀錄表存卷可參，經此司法偵審程序後，當知所
    警惕，本院認其所受宣告之刑，以暫不執行為適當，爰均諭
    知緩刑3年，以勵自新，並觀後效。扣案之空氣槍1支，係違
    禁物，扣案大型瓦斯鋼瓶1支、小型瓦斯鋼瓶9支為附屬於上
    開空氣槍之物，應同視為違禁物，不問屬於犯罪行為人與否
    ，依刑法第38條第1項第1款、第2項沒收之。至扣案之塑膠
    子彈2瓶、鋼珠1瓶又1包，經送往內政部警政署刑事警察局
    鑑驗結果，均未認定具有殺傷力，有前開槍彈鑑定書可參，
    堪認已非屬違禁物，爰不諭知沒收。
據上論斷，依刑事訴訟法第299條第1項前段，槍砲彈藥刀械管制
條例第8條第4項，刑法第11條、第28條、第42條第3項、第59條
、第74條第1項第1款、第38條第1項第1款、第2項，判決如主文
。
本案經檢察官洪英丰到庭執行職務
中　　華　　民　　國    96    年    3    月    2    日
                  刑事第六庭    審判長法官  王義閔
                                法      官  鄭舜元
                                法      官  林欣苑
以上正本證明與原本無異。
如不服本判決，應於判決送達後十日內向本院提出上訴狀 (須附
繕本 )。
中　　華　　民　　國　　96　　年　　3　　月　　5　　日
                                書  記  官  詹國立
附錄本案論罪科刑法條全文：
槍砲彈藥刀械管制條例第8條
未經許可，製造、販賣或運輸鋼筆槍、瓦斯槍、麻醉槍、獵槍、
空氣槍或第 4 條第 1 項第 1 款所定其他可發射金屬或子彈具
有殺傷力之各式槍砲者，處無期徒刑或 5 年以上有期徒刑，併
科新臺幣 1 千萬元以下罰金。
未經許可，轉讓、出租或出借前項所列槍枝者，處 5 年以上有期
徒刑，併科新臺幣 1 千萬元以下罰金。
意圖供自己或他人犯罪之用，而犯前二項之罪者，處無期徒刑或
 7 年以上有期徒刑，併科新臺幣 1 千萬元以下罰金。
未經許可，持有、寄藏或意圖販賣而陳列第 1 項所列槍枝者，處
 3 年以上 10 年以下有期徒刑，併科新臺幣 700 萬元以下罰金。
第 1 項至第 3 項之未遂犯罰之。
附表：
1.空氣長槍1枝（槍枝管制編號0000000000號）（含鋼瓶）。
2.大型瓦斯鋼瓶1支。
3.小型瓦斯鋼瓶9支。
